【裁判字號】    99,交易,633
【裁判日期】    990907
【裁判案由】    業務過失傷害
【裁判全文】
臺灣臺中地方法院刑事判決             99年度交易字第633號
公  訴  人  臺灣臺中地方法院檢察署檢察官
被      告  甲○○
上列被告因業務過失傷害案件，經檢察官提起公訴（99年度偵字
第15714號），本院判決如下：
    主    文
甲○○犯業務過失傷害罪，處有期徒刑貳月，如易科罰金，以新
臺幣壹仟元折算壹日。
    犯罪事實
一、甲○○原係擔任駕駛自小貨車載運蔬果之司機工作，為以駕
    駛為附隨業務之人，其於民國98年11月14日20時52分許，駕
    駛車牌號碼A4-9022號自小貨車，沿臺中縣新社鄉○○路由
    東勢鎮往新社鄉方向行駛，欲外出載運蔬果，行經臺中縣新
    社鄉○○路與興社街口時，本應注意汽車行駛時，駕駛人應
    注意車前狀況，並隨時採取必要之安全措施，且駕駛人駕駛
    汽車應遵守道路交通標誌、標線之指示，而依當時天氣雨、
    夜間有照明、市區道路○○○路面濕潤、無缺陷、無障礙物
    、視距良好、行車管制號誌正常，客觀上並無不能注意之情
    事，竟疏未注意及此，為超越前方車輛，即貿然跨越雙黃線
    逆向行駛，適乙○○騎乘車牌號碼F8G-705號重型機車，搭
    載康惠嵐（未據告訴），沿臺中縣新社鄉○○路由新社鄉往
    東勢鎮方向直行，乙○○見狀閃避不及，雙方發生撞擊，乙
    ○○當場人車倒地，並因而受有頭部外傷併右側顱內出血、
    頭部外傷併顏面骨骨折、頭部外傷併眼底骨骨折、眼皮撕裂
    傷等傷害。甲○○於肇事後，向到場處理之員警表明為肇事
    者，自首而接受裁判。
二、案經乙○○訴由臺中縣警察局東勢分局報告臺灣臺中地方法
    院檢察署檢察官偵查起訴。
    理    由
一、按被告以外之人於審判外之陳述，雖不符刑事訴訟法第159
    條之1至之4之規定，而經當事人於審判程序同意作為證據，
    法院審酌該言詞陳述或書面陳述作成時之情況，認為適當者
    ，亦得為證據；當事人、代理人或辯護人於法院調查證據時
    ，知有刑事訴訟法第159條第1項不得為證據之情形，而未於
    言詞辯論終結前聲明異議者，視為有前項之同意，刑事訴訟
    法第159條之5第1項、第2項定有明文。本案公訴人、被告甲
    ○○於本院審判期日，就本院所引用下列證據之證據能力，
    並未加以爭執，且本院審酌證據作成之形式、取得之方式，
    均無瑕疵，及與待證事實具有關聯性等情況，認為適當，揆
    諸前開說明，均有證據能力，當得作為證據。
二、訊據被告甲○○對於前揭時地，駕駛自小貨車載運蔬果途中
    ，因未注意車前狀況，貿然跨越雙黃線逆向行駛，因而撞擊
    騎乘重型機車在對向車道行駛之告訴人乙○○，告訴人乙○
    ○當場人車倒地，並受有頭部外傷併右側顱內出血、頭部外
    傷併顏面骨骨折、頭部外傷併眼底骨骨折、眼皮撕裂傷等傷
    害之情，業經坦認屬實，核與告訴人乙○○於警詢及偵查中
    之指訴情節相符（參照警卷第3至6頁、偵查卷第6至7頁），
    並有臺中縣警察局道路交通事故初步分析研判表1份（參照
    警卷第13頁）、道路交通事故現場圖1份（參照警卷第14頁
    ）、道路交通事故調查報告表(一)(二)各1份（參照警卷第15、
    16頁）、臺中縣警察局東勢分局交通小隊道路交通事故照片
    10張（參照警卷第17至21頁）、告訴人乙○○提出之財團法
    人彰化基督教醫院診斷書1份（參照警卷第24頁）等在卷可
    稽。按駕駛人駕駛汽車，應遵守道路交通標誌、標線、號誌
    之指示，並服從交通指揮人員之指揮；又汽車行駛時，駕駛
    人應注意車前狀況及兩車併行之間隔，並隨時採取必要之安
    全措施；道路交通安全規則第90條、第94條3項分別定有明
    文。本件事故當時天氣雨、夜間有照明、市區道路○○○路
    面濕潤、無缺陷、無障礙物、視距良好、行車管制號誌正常
    ，此有道路交通事故調查報告表(一)(二)各1份（參照警卷第15
    、16頁）在卷可憑，客觀上並無不能注意之情事，被告竟疏
    未注意及此，為超越前方車輛，即貿然跨越雙黃線逆向行駛
    ，以致發生本件交通事故，被告明顯有駕駛過失責任。又告
    訴人乙○○確實係因本次車禍而受有頭部外傷併右側顱內出
    血、頭部外傷併顏面骨骨折、頭部外傷併眼底骨骨折、眼皮
    撕裂傷等傷害，此有財團法人彰化基督教醫院診斷書1份（
    參照警卷第24頁）在卷可按，因此，被告之駕駛過失行為與
    告訴人乙○○所受之傷害結果間，具有相當因果關係存在，
    應堪認定。至於，被告於服役前，原係受僱駕駛自小貨車負
    責載運蔬果之工作，當係以駕駛為附隨業務之人。是以，
    本件事證已臻明確，被告犯行，洵堪認定。
三、被告係以駕駛為附隨業務之人，其於執行業務中，因過失傷
    害人，核其所為，係犯刑法第284條第2項前段之業務過失傷
    害罪。被告於肇事後，在有偵查犯罪職權之機關尚不知何人
    為肇事者前，即主動向到場處理之警員表明其為肇事者及陳
    述肇事之經過，並表明願意接受裁判等情，此有臺中縣警察
    局道路交通事故肇事人自首情形紀錄表1份在卷可憑（參照
    警卷第22頁），核與刑法第62條前段之自首要件相符，應予
    減輕其刑。爰審酌被告素行良好，前無不良刑案前科，此有
    臺灣高等法院被告前案紀錄表在卷為憑，其於駕駛自小貨車
    欲外出載運蔬果途中，為超越前車，竟未注意車前狀況，貿
    然跨越雙黃線逆向行駛對向車道，以致撞擊告訴人乙○○所
    駕駛之重型機車，造成告訴人乙○○人車倒地因而受有傷害
    ，告訴人乙○○因本件車禍所受之傷害，主要係在頭部，傷
    勢非輕，被告於犯罪後業已坦承犯行，犯後態度良好，惟因
    被告家境清寒，且目前當兵服役中，無能力負擔告訴人乙○
    ○要求之賠償金額，以致迄未能與告訴人乙○○達成和解等
    一切情狀，量處如主文所示之刑，並諭知易科罰金之折算標
    準，以示懲儆。
據上論斷，應依刑事訴訟法第299條第1項前段，刑法第284條第2
項前段、第62條前段、第41條第1項前段，刑法施刑法第1條之1
第1項、第2項前段，判決如主文。
中    華    民    國    99    年    9     月    7     日
                  刑事第十六庭  法  官  巫淑芳
以上正本證明與原本無異。
如不服本判決應於收受判決後10日內向本院提出上訴書狀，並應
敘述具體理由；其未敘述上訴理由者，應於上訴期間屆滿後20日
內向本院補提理由書（均須按他造當事人之人數附繕本）「切勿
逕送上級法院」。
                                書記官  莊金屏
中    華    民    國    99    年    9     月    7     日
附錄論罪科刑法條：
中華民國刑法第284條：
因過失傷害人者，處6月以下有期徒刑、拘役或5百元以下罰金，
致重傷者，處1年以下有期徒刑、拘役或5百元以下罰金。
從事業務之人，因業務上之過失傷害人者，處1年以下有期徒刑
、拘役或1千元以下罰金，致重傷者，處3年以下有期徒刑、拘役
或2千元以下罰金。

司法院資訊處製作；財團法人民間司法改革基金會備份。
